臺灣屏東地方法院刑事判決　　　　　　　　　　　　　九十一年度訴字第一四八號
　　公　訴　人　臺灣屏東地方法院檢察署檢察官
　　被　　　告　甲○○
右被告因偽造文書案件，經檢察官提起公訴（九十年度偵字第一三七六號），本院判
決如左：
    主  文
甲○○行使偽造私文書，足以生損害於公眾及他人，累犯，處有期徒刑參月，如易科
罰金，以參佰元折算壹日。
    事  實
一、甲○○前因竊盜案，經臺灣高等法院臺南分院判處有期徒刑一年六月確定，於民
    國八十二年八月二十三日執行完畢。猶不知謹言慎行，復於八十五年八月間，在
    屏東縣屏東市○○路二十二之二十八號日暉有限公司，將所購得車號ＷＯ－０４
    ７７號肇事車之車身號碼：Ｙ２ＷＡ－０００２３９號，以焊接之方式，偽造在
    車號ＳＨ－１６４３號已報廢之自小客車上，足以生損害於公路主管機關之管理
    ，及製造廠商之信譽，之後，據以行使，將上述遭偽造車身號碼之報廢車，出售
    予呂文雄，嗣呂文雄輾轉出售予劉昌明、邱金月後，經警於九十年一月八日，循
    線查獲。
二、案經屏東縣警察局東港分局報請臺灣屏東地方法院檢察署檢察官偵查起訴。
    理  由
一、訊據被告甲○○固坦承將車號ＷＯ－０４７７號之車身號碼，焊接在車號ＳＨ－
    １６４３號自小客車上，惟辯稱：那兩部車我都是用錢買來的，且因為全省汽車
    修理廠都是如此做，所以我並不知道這是違法的云云。經查：被告偽造車號ＳＨ
    －１６４３號自小客車之車身號碼，有照片七幀及碼模乙紙附卷可稽，而被告偽
    造後，將該車輾轉出售等情，並據證人邱金月、劉昌明、呂文雄、林恒宇等人於
    警訊中指訴之綦詳，此外，復有汽車新領牌照登記書、汽機車各項異動登記書及
    汽車車籍查詢表等在卷足資參佐，事證明確。至被告雖以前詞置辯，惟刑法第十
    六條前段已明定：不得因不知法律而免除刑事責任。且被告既以從事汽車修理為
    業，對汽車當有相當程度之瞭解，焉有不知汽車之車身號碼為個別獨有，屬汽車
    身份之證明，豈容擅自纂改，否則他人如何判定該車之來源，是其所辯，顯為飾
    卸之詞，委不足採，其犯行洵堪認定。
二、按汽車之身車號碼，依習慣既係表示該車生產之年份、產地、車型及序號，自屬
    刑法第二百二十條之準文書。核被告所為，係犯刑法第二百十六條、第二百二十
    條、第二百十條行使偽造私文書等罪嫌。被告偽造私文書之後，復持以行使，其
    偽造之低度行為應為行使之高度行為所吸收，不另論罪。被告前因竊盜罪，經臺
    灣高等法院臺南分院判處有期徒刑一年六月，於八十二年八月二十三日執行完畢
    ，有卷附被告全國前案紀錄表可按，受有期徒刑之執行完畢，五年內再犯有期徒
    刑以上之罪，為累犯，依法應加重其刑。爰審酌被告犯罪之動機、手段、犯罪所
    生之損害及犯後態度等一切情狀，量處如主所示之刑。又被告行為後，刑法第四
    十一條已於九十年一月十日修正公布，並自同年月十二日生效，依修正後所規定
    「犯最重本刑為五年以下有期徒刑以下之刑之罪，而受六個月以下有期徒刑或拘
    役之宣告，因身體、教育、職業、家庭之關係或其他正當事由，執行顯有困難者
    ，得以一元以上三元以下折算一日，易科罰金。但確因不執行所宣告之刑，難以
    收矯正之效，或難以維持法秩序者，不在此限。併合處罰之數罪，均有前項情形
    ，其應執行之刑逾六月者，亦同。」，與修正前之規定「犯最重本刑為三年以下
    有期徒刑以下刑之罪，而受六月以下有期徒刑或拘役之宣告，因身體、教育、職
    業或家庭之關係，執行顯有困難者，得以一元以上三元以下折算一日，易科罰金
    。」相比較，以修正後之規定有利於被告，依刑法第二條第一項前段，應適用修
    正後之規定，諭知易科罰金之折算標準。
據上論斷，應依刑事訴訟法第二百九十九條第一項前段、刑法第二條第一項前段、第
二百十六條、第二百二十條、第二百十條、第四十七條、第四十一條第一項前段、罰
金罰鍰提高標準條例第二條，判決如主文。
本案經檢察官潘國威到庭執行職務
中      華      民      國      九十一      年      四      月    二    日
                                      臺灣屏東地方法院刑事第二庭
                                          法  官  包梅真
右正本證明與原本無異。
如不服本判決應於收受本判決送達後十日內向本院提出上訴書狀，其未敘述上訴理由
者，並得於提起上訴後十日內向本院補提理由書狀（均須按他造當事人之人數附繕本
 ）「切勿逕送上級法院」
                                          書記官  蔡進吉
中      華      民      國      九十一      年      四      月    三    日
附錄法條
刑法第二百十條
偽造、變造私文書，足以生損害於公眾或他人者，處五年以下有期徒刑。
刑法第二百十六條
行使第二百十條至第二百十五條之文書者，依偽造、變造文書或登載不實事項或使登
載不實事項之規定處斷。
刑法第二百二十條
在紙上或物品上之文字、符號、圖畫、照像，依習慣或特約，足以為表示其用意之證
明者，關於本章及本章以外各罪，以文書論。
錄音、錄影或電磁紀錄，藉機器或電腦之處理所顯示之聲音、影像或符號，足以為表
示其用意之證明者，亦同。
稱電磁紀錄，指以電子、磁性或其他無法以人之知覺直接認識之方式所製成之紀錄，
而供電腦處理之用者。
